---
title: ""
output: 
  html_document:
    self_contained: false  # Ensures external styles are not embedded
    css: "www/app.css"     # Point to your app's CSS file for styling
---

```{r setup, include=FALSE}
library(knitr)
library(flextable)
library(dplyr)
knitr::opts_chunk$set(echo = TRUE)
```

## Índex socioeconòmic compost (ISC) per ABS

L'índex socioeconòmic compost (ISC) de l'AQuAS és un índex de privació elaborat per àrea bàsica de salut (ABS) a partir d'una anàlisi de components principals de les següents variables:

* % de població desocupada (inclou inactiva)
* % de treballadors manuals
* % de persones amb estudis insuficients
* Nivell de renda (trams de l'indicador de copagament)
* % de població estrangera procedent de països de renda baixa
* % de gent gran que viu sola
* Taxa de mortalitat prematura
* Taxa d'hospitalització evitable per patologies associades a privació

Els valors més alts de l'índex indiquen una major privació de l'ABS (pitjors condicions socioeconòmiques) i els valors més baixos, una menor privació (millors condicions socioeconòmiques).

Per fer una anàlisi normalment
considerem 4 grups d'ABS, tot i que a vegades fem servir la distribució en decils. Els punts
que marquen cada grup s'estableixen pels punts d'inflexió de la corba:

* Privació baixa: ISC menor de 20
* Privació mitjana baixa: ISC entre 20 i 40
* Privació mitjana alta: ISC entre 40 i 60
* Privació molt alta: ISC superior a 60

[Per a més informació sobre l'índex, podeu consultar-ne la presentació](https://blog.aquas.cat/wp-content/uploads/2017/04/Indicador-Socioecon%C3%B2mic-Compost-AQuAS.pdf) 

<br>

## Índex Socioeconòmic Territorial (IST) per ABS
l'índex socioeconòmic territorial (IST) és un índex sintètic que resumeix en un únic valor diverses característiques socioeconòmiques de la població,
i que es defineix com una ponderació de sis indicadors de situació laboral, nivell d'estudis, immigració i renda:

* Població ocupada
* Treballadors de baixa qualificació
* Població amb estudis baixos
* Població jove sense estudis postobligatoris
* Estrangers de països de renda baixa o mitjana
* Renda mitjana per persona


La metodologia utilitzada per al càlcul de l'IST és l'anàlisi de components principals a partir de les seccions censals,
establint-se un valor de referència per a Catalunya igual a 100 i un valor per a cada unitat territorial en comparació amb el valor mitjà de Catalunya.. 

[Per a més informació, l'Idescat actualitza anualment l'IST per agrupacions censals, municipis i comarques](https://www.idescat.cat/pub/?id=ist) 

<br>

## Criteris per definir l'entorn (rural/urbà) 

### Rural
<7.500 habitants (En el centre més gran de l’EAP) i <100 habitants/km2 (En l’EAP)

### Semirural
<7.500 habitants i >100 habitants/ km^2^ o bé >7.500 habitants i <100 habitants/ km^2^

### Semiurbà
&gt;7.500 habitants i >100 habitants/ km^2^

### Urbà
&gt;10.000 habitants i >150 habitants/ km^2^


```{r taula entorn dades, include=FALSE}
table_data <- data.frame(
  Regió = c(
    "Alt Pirineu i Aran", "Barcelona Ciutat", "Camp de Tarragona", "Catalunya Central", 
    "Girona", "Lleida", "Metropolitana Nord", "Metropolitana Sud", 
    "Terres de l'Ebre", "Catalunya"
  ),
  Rurals = c(63, "", 18, 39, 22, 33, "", 3, 45, 12),
  Semirural = c(38, "", 21, 18, 20, 29, "", 2, 18, 9),
  Semiurbans = c("", "", 12, 18, 27, 4, 11, 6, 36, 10),
  Urbans = c("", 100, 48, 24, 32, 33, 89, 89, "", 68)
)

```

```{r echo=FALSE}

flextable(table_data) %>%
  set_header_labels(
    Rurals = "Rurals", Semirural = "Semirural", 
    Semiurbans = "Semiurbans", Urbans = "Urbans"
  ) %>%
  set_caption("Distribució d'EAP per regió sanitària segons entorn (%)") %>%
  theme_vanilla()
```

<br>

## Classificació dels centres hospitalaris segons nivell

<br>

